【裁判字號】    98,審小上,25
【裁判日期】    980313
【裁判案由】    給付電信費
【裁判全文】
臺灣高雄地方法院民事裁定            98年度審小上字第25號
上  訴  人  乙○○
被上訴人    中華電信股份有限公司臺灣北區電信分公司
法定代理人  甲○○
上列當事人間給付電信費事件，上訴人對於民國97年12月31日本
院高雄簡易庭97年度雄小字第5934號第一審判決提起上訴，本院
裁定如下：
    主    文
上訴駁回。
第二審訴訟費用新臺幣壹仟伍佰元由上訴人負擔。
    理    由
一、按對於小額程序第一審判決之上訴，非以其違背法令為理由
    ，不得為之；又上訴狀內應記載上訴理由，表明下列各款事
    項：1.原判決所違背之法令及其具體內容。2.依訴訟資料可
    認為原判決有違背法令之具體事實，民事訴訟法第436 條之
    24第2 項、第436 條之25分別定有明文。所謂判決違背法令
    ，乃指判決不適用法規或適用不當，為同法第468 條所明定
    ，此亦為小額事件之上訴程序所準用（民事訴訟法第436 條
    之32第2 項參照）。故對小額訴訟程序之第一審判決提起上
    訴時，其上訴狀或理由書應具體指摘原判決有何不適用法規
    或適用法規不當之情形，並揭示該法規之條項或其內容；若
    係成文法以外之法則，應揭示該法則之旨趣；倘為司法院解
    釋或最高法院之判例，則應揭示該判解之字號或其內容；如
    依民事訴訟法第469 條第1 款至第5 款所列情形為理由時，
    其上訴狀或理由書應揭示合於該條款之事實（最高法院71年
    台上字第314 號判例參照）。如其上訴狀未依此項方法表明
    理由，其上訴即不合法，應駁回其上訴，同法第436 條之32
    第2 項準用第444 條第1 項前段亦有明文。
二、上訴意旨略以：電話號碼0000000 、0000000 、0000000 、
    0000000 號（下稱系爭電話），並非上訴人向被上訴人租用
    ，租用申請書上之簽名並非上訴人所簽，而係上訴人弟弟即
    訴外人蔡資義模仿上訴人簽名所為，其上所蓋印章亦非上訴
    人所有，任何人都可以刻取，上訴人健保卡係遭蔡資義盜用
    ，被上訴人未確實核對申請者雙證件，實有疏失，又上訴人
    未曾在系爭電話裝設地址居住，亦未曾在桃園縣市○○○○
    段時間均在臺南科學園區南茂科技股份有限公司上班，上訴
    人不可能租用系爭電話，上訴人曾前往被上訴人桃園營業處
    申訴系爭電話係遭蔡資義冒名申請，當時承辦人員核對上訴
    人所寫非本人申請切結書與系爭電話申請書，確認筆跡不同
    ，承認本件係遭冒名申請，卻提起本訴請求上訴人給付電信
    費用，顯不合理，爰依法提起本件上訴。
三、經查，上訴人所爭執系爭電話並非上訴人申請租用等情，業
    經原審依系爭電話申請書、上訴人身分證、健保卡、上訴人
    當庭書寫姓名、被上訴人95年10月13日存證信函等據以認定
    ，經核尚無違法或不當之情形。上訴人之上訴理由乃係就原
    審證據取捨及認定事實之事項而為指摘，並未具體指明原審
    判決有如何不適用法規或適用法規不當，或有民事訴訟法第
    469 條第1 款至第5 款所稱當然違背法令之情事，及符合該
    條款要件之具體事實，自難認其已合法表明上訴理由，依首
    揭說明，應認其上訴為不合法。
四、復按於小額訴訟之上訴程序，法院為訴訟費用之裁判時，應
    確定其費用額，民事訴訟法第436 條之19第1 項、第436 條
    之32第1 項定有明文。本件第二審裁判費用為1,500 元，應
    由上訴人負擔，爰併為裁定如主文第2 項所示。
五、結論：本件上訴為不合法，依民事訴訟法第436 之32第1 項
    、第2 項、第436 條之19第1 項、第444 條第1 項前段、第
    95條、第78條，裁定如主文。
中    華    民    國    98    年    3     月    13    日
                        民事第二庭
                              審判長法  官  陳嘉惠
                                    法  官  黃悅璇
                                    法  官  秦慧君
正本係照原本作成。
本裁定不得抗告。
中    華    民    國    98    年    3     月    13    日
                                     書記官  蔡佩珊


司法院資訊處製作；財團法人民間司法改革基金會備份。
